臺灣桃園地方法院行政訴訟判決　　　　　 110年度簡字第39號

　　　　　　　　　　　　　　　　　　110年11月9日辯論終結
原　　　告　東方航空貨運承攬有限公司

代　表　人　楊國華　
訴訟代理人　馬中琍律師
被　　　告　財政部關務署臺北關

代　表　人　陳世鋒　
訴訟代理人　劉玉婷　
　　　　　　葉岱原　
　　　　　　許勝傑　
上列當事人間違反海關緝私條例事件，原告不服財政部中華民國
110年2月25日台財法字第11013901870號訴願決定（案號：第000
00000 號），提起行政訴訟，本院判決如下：
    主  文
原告之訴駁回。
訴訟費用由原告負擔。
    事實及理由
壹、程序方面：
    本件原告起訴時之被告代表人為陳長庚，於訴訟進行中於民
    國110 年7 月29日由陳世鋒繼任，並具狀聲明承受訴訟，核
    無不合，應予准許。
貳、實體方面：
一、事實概要：
    原告為報關業者，於107 年5 月11日分別以訴外人「林娟妹
    」為納稅義務人之名義，向被告報運（空運）進口快遞貨物
    1 批（主提單號碼：000-00000000，併袋號碼：0A4J7519，
    下稱系爭貨物），經被告查驗結果，袋內夾藏未申報貨物，
    為含因滅汀及阿巴汀混合型農藥（因滅汀80％、阿巴汀3.2
    ％），淨重20KG，屬農藥管理法第7 條規定之偽農藥。被告
    以107 年7 月19日北普竹字第1071029346號函，通知原告負
    責人或其代理人依限提供委任書、發票等相關文件憑核，因
    原告未能提供系爭貨物之委任書，無法證明確受委託報關，
    有實際貨主存在，應由原告負責任，經審理原告利用數分號
    進口快遞貨物併袋之通關方式，夾藏案貨於袋內，矇混進口
    ，私運貨物進口之違章成立，依海關緝私條例第36條第1 項
    規定，應處貨價1 倍之罰鍰；又因原告係於5 年內再犯同條
    例同一規定之行為達3 次（原告104 年第00000000號及106
    年第00000000號處分書，分別於105 年3 月4 日及106 年10
    月30日處分確定），依同條例第45條規定，得加重罰鍰1 倍
    ，原告爰處貨價2 倍之罰鍰新臺幣（下同）144,936 元。原
    告不服，申請復查，未獲變更，遂向財政部提起訴願。後經
    財政部以110 年2 月25日台財法字第11013901870 號訴願決
    定駁回。原告不服，乃向本院提起本件行政訴訟。
二、本件原告主張：
  ㈠原告並非系爭快遞貨物之所有人或納稅義務人，原處分以原
    告為對象處罰，並不合法合理。
  ⒈按基於無責任即無處罰之憲法原則，人民僅因自己之刑事違
    法且有責行為而受刑事處罰，法律不得規定人民為他人之刑
    事違法行為承擔刑事責任。司法院大法官釋字第687 號解釋
    所宣示。此處「處罰」自不限於刑事處罰，而應包括行政處
    罰在內。
  ⒉關稅乃對國外進口貨物所課徵之進口稅，從而報運貨物進口
    有虛報涉及逃避管制者，其屬漏稅罰性質，原則上處罰主體
    自應為關稅之「納稅義務人」，當無疑義，關稅法第6 條明
    定關稅納稅義務人為收貨人、提貨單或貨物持有人。
  ⒊系爭貨物既經內政部警政署航空警察局以「林娟妹」為違反
    農藥管理法之犯罪嫌疑人移送臺灣桃園地方檢察署檢察官偵
    辦，收件人自應認係為「林娟妹」之人，而為實際收貨人，
    亦為海關緝私條例第36條之報運貨物進口之人。是本件報運
    系爭貨物之人並非原告，尤以適用空運快遞貨物通關辦法的
    「快遞貨物」，原告並非系爭貨物之快遞業者，僅係承攬貨
    運業者，其所持主提單亦無從提領系爭貨物，非貨物持有人
    ，自不符關稅法第6 條之納稅義務人，而不能依海關緝私條
    例處罰。
  ⒋空運快遞貨物通關辦法第17條第4 項（行為時法律為103 年
    12月31曰修正者，為第17條第3 項）之規定，應僅屬說明輔
    助認定海關緝私條例第36條規定之報運人應如何加以認定之
    輔助說明條款，並非係另行於海關緝私條例第36條規定外，
    創設母法所未規定之處罰條款。惟即使得認定原告曾屬「貨
    物持有人」身分，惟依上述納稅義務人的認定順序，仍應以
    系爭貨物是否查無收貨人或提貨單持有人，始得以貨物持有
    人之原告為納稅義務人，且仍應符合行為時空運快遞貨物通
    關辦法第17條第3 項「進出口快遞貨物涉有虛報情事，如報
    關業者無法證明其確受委託報關者，應由報關業者負虛報責
    任。」之要件。
  ⒌財政部為落實快遞貨物報關委任及實名認證制度，進口快遞
    貨物不受理報關之收單邏輯檢查於109 年3 月16日開始試辦
    ，並於同年4 月16日正式實施上線，更可見財政部自知長年
    僅因海關行政或稅務行政上之方便，即以此轉嫁無責任者之
    受罰，而由報關業者擔負納稅義務人之責，有違自己責任原
    則，而有違憲之情形。
  ㈡關稅法第35條係進口貨物完稅價格核定之補充規定，原處分
    逕行適用應有違法。
  ⒈按進口貨物之完稅價格，未能依第29條、第31條、第32條、
    第33條及前條規定核定者，海關得依據查得之資料，以合理
    方法核定之。關稅法第35條定有明文。從而，關稅法第35條
    係進口貨物完稅價格核定之補充規定，須於依同法第29條、
    第31條、第32條、第33條及第34條均無從核定時，始得適用
    之。
  ⒉原處分書中僅記載依關稅法第35條核定進口貨物完稅價格，
    但未說明理由，已有處分未附理由之違法。再者，依訴願決
    定書所載，被告無法依同法第29條、第31條、第32條、第33
    條及第34條規定加以核定之原因，係因原告並未提供足以佐
    證實際交易價格之文件。然本件自事發迄今，被告從未要求
    原告提供足以佐證實際交易價格之文件，堪認訴願決定書所
    載顯與事實不符，而有處分未依證據之違法。
  ㈢原處分書未載明以何種「合理方法」核定來貨完稅價格之依
    據，有違反行政行為內容明確性之違法。
  ⒈按行政行為之內容應明確。行政機關就該管行政程序，應於
    當事人有利及不利之情形，一律注意。行政程序法第5 條、
    第9 條分別定有明文。
  ⒉縱認原處分得依關稅法第35條核定進口貨物完稅價格，但原
    處分未說明其認定之依據為何。再者，依訴願決定書所載，
    原處分機關係「參據與本案進口日期相近、同貨名、規格及
    產地，經海關核定之進口貨物完稅價格，按單價CIF USD122
    /KGM核定進口貨物完稅價格」，然本件「含因滅汀& 阿巴汀
    混合型農藥」因成分不同，價差有異，原處分之理由中未說
    明其究係依何種「合理方法」核定出單價CIF USD122/KG 之
    結果，是否對於當事人有利及不利之情形，均一律注意，而
    以對原告有利之情形加以認定，亦未見說明，而有違反行政
    行為內容明確性之違法。
  ⒊再者，依原告查詢結果，本件農藥為因滅汀& 阿巴汀混合型
    農藥，但因滅汀占有80 %，故本件全部以因滅汀計價，取所
    查詢之市價之平均值249.84元/ 公斤【（51.84+216+302.4+
    324+302.4+302.4) /6 = 249.84】，依本件共20公斤計算為
    4,996.8 元（20x249.84 = 4,996.8 ）。如處以二倍之罰鍰
    則為9,993.6 元（4996.8x2＝9,993.6 ）。與被告核定之單
    價CIF USD122/KG ，換算新臺幣3,623.4 元（72,468÷20=3
    ,623.4），依本件20公斤計算為72,468元。如處以二倍之罰
    環則為144,936 元，差距134,942 元，被告核定之價格顯然
    並不合理。則被告是否對於原告有利及不利之情形，均一律
    注意，而以對原告有利之情形加以認定，不僅未見說明，亦
    有違反論理法則之疑，難謂適法。
  ㈣綜上，此類處罰報關業者之案件，源自於空運快遞貨物通關
    辦法與現行一般貨物的報關通關程序容有差異，致適用於關
    稅法第6 條認定納稅義務人時產生差異，惟既違反自己責任
    的核實處罰原則，以原告為處罰對象自有違法。退萬步言，
    縱認原告為應受裁罰之人，但原處分於進口貨物完稅價格之
    核定，不僅適用法規錯誤，且未說明究係依何種「合理方法
    」核定，從而本件罰鍰處分（含復查決定），均有違法不當
    ，訴願決定不查而加以維持，亦有未合。
  ㈤聲明：
  1.原處分（含復查決定）、訴願決定均撤銷。
  2.訴訟費用由被告負擔。
三、被告則以：
  ㈠按「關稅納稅義務人為收貨人、提貨單或貨物持有人。」及
    「進口快遞貨物之收貨人、提貨單或貨物持有人……，委託
    報關業者辦理報關手續者，報關時應檢附委託書。」為關稅
    法第6 條及空運快遞貨物通關辦法第17條第1 項本文所規定
    。準此，涉有應依海關緝私條例第36條論處之私運進口情事
    時，如報關業者未受合法委託，因並無法律上合法貨主存在
    ，報關業者即以貨物持有人身分自負其責。
  ㈡被告前以107 年7 月19日北普竹字第1071029346號函請原告
    提供個案委任書，惟原告未能提供委任書或其他文件，證明
    確受委託報關，無法證明實際貨主存在，且為本案空運承攬
    、報關及快遞業者，即為關稅法第6 條規定之貨物持有人，
    其未向本關傳輸申報資料而夾藏貨物於併袋內即為私運行為
    ，依法即為本件違章之處罰主體，被告爰以原告論為本案受
    處分人，並無不合。原告訴稱林娟妹為案貨實際收貨人，惟
    除本案派件明細上載電話為林娟妹所申辦外，其餘收件資料
    均與林娟妹聯絡資料不符，難認林娟妹為案貨收件人，原告
    亦未提出相關證據以茲證明，原告主張不足採信。
  ㈢再者，原告為專業快遞報關業者，對於快遞貨物之運送及報
    關法令當知之甚詳，若受進口人委託，即應檢具委任書；若
    無，則為系案貨物之貨物持有人。本件原告並未取得委任授
    權及法定報關文件，自陳係依大陸物流公司提供之報機明細
    申報，復推託無從知悉該資料之真實性云云，未就袋內貨物
    件數及內容負注意與查明之責，致生本件違章，核有過失，
    依行政罰法第7 條第1 項規定：「違反行政法上義務之行為
    非出於故意或過失者，不予處罰」意旨，自應論罰。
  ㈣末按「進口貨物之完稅價格，未能依第29條、第31條、第32
    條、第33條及前條規定核定者，海關得依據查得之資料，以
    合理方法核定之。」、「本法第35條所稱合理方法，指參酌
    本法第29條至第34條所定核估完稅價格之原則，採用之核估
    方法。」，分別為關稅法第35條及同法施行細則第19條第1
    項所明定。本件係私運案件，前經被告於107 年7 月19日函
    請原告提供本件發票及相關交易文件，惟原告均未提供，應
    無關稅法第29條「交易價格」之適用；再經調閱海關資料庫
    ，無出口時或出口前後30日內之「同樣或類似貨物之交易價
    格」可資援用，且案貨未放行，無國內銷售之事實，原告亦
    未提供生產製造成本等資料，故亦未能按「國內銷售價格」
    及「計算價格」予以核定，無同法第31條至第34條規定之適
    用。是以，本案乃遞依同法第35條規定，參酌同法第32條「
    類似貨物」之原則，並參據財政部關務署基隆關查得之進口
    貨物價格，按單價CIF USD122/KGM核定糸案貨物之完稅價格
    ，應屬合法妥適。
  ㈤本件是依據關稅法第35條規定，以合理的方法來核估，但是
    在採用合理的方法，被告有參考WTO 關稅估價協定第7 條第
    1 項的註釋即核定完稅價格應盡可能以先前核定之完稅價格
    作為依據，所以本件就沒有再找長期配合的專業商。另根據
    WTO 關稅估價協定，被告原則上是用海關先前核定之完稅價
    格作為核估之依據，因為前案當時沒有其他的核估依據，所
    以才找專業商，該專業商是針對原告前案來核估。不同廠商
    之間因他們的交易模式不同，本來就會有不同之價格，被告
    認為專業商認定之價格並未偏高，價格是合理等語置辯。
  ㈥聲明：
  1.駁回原告之訴。
  2.訴訟費用由原告負擔。
四、上開事實概要欄所述之事實，為兩造所不爭執（見本院卷第
    89頁），並有系爭貨物進口快遞貨物簡易申報單、行政院農
    業委員會農業藥物毒物試驗所107 年7 月6 日藥試殘字第10
    72620654號函暨所附農業藥物毒物試驗所品質規格實驗室農
    藥檢驗報告、財政部關務署臺北關107 年6 月5 日北普竹字
    第1071022815號函暨所附基隆關化驗報告、臺灣桃園地方檢
    察署檢察官108 年度偵字第9082號不起訴處分書、臺北關竹
    圍分關快遞機放課（遠雄快遞貨物專區）送查價單、報關適
    用外幣匯率表、廠商違規紀錄查詢- 確定案件清表、UK008
    進口通關審結資料分析、財政部關務署臺北關扣押貨物收據
    及搜索筆錄、原處分、復查決定書、訴願決定書等附本院卷
    、訴願卷及原處分卷可稽，堪認為真正。
五、兩造主要爭點為：原告為報關業者，受託辦理系爭進口貨物
    1 批報關，經查驗結果，袋內夾藏未申報貨物，而該貨物為
    含因滅汀及阿巴汀混合型農藥（因滅汀80％、阿巴汀3.2 ％
    ），淨重20KG，屬農藥管理法第7 條規定之偽農藥，原告未
    能檢具及提示委任書，依海關緝私條例第36條第1 項、第3
    項私運貨物進口之裁罰規定，又原告曾於104 年10月28日及
    105 年11月11日違反海關緝私條例第36條第1 項及第3 項規
    定，經被告處罰（104 年第00000000號及106 年第00000000
    號處分書，見原處分卷2 附件7 ），並分別於105 年3 月4
    日及106 年10月30日處分確定後5 年內再犯本條例同一規定
    3 次以上，依同條例第45條規定，當加重罰鍰金額1 倍。被
    告爰依海關緝私條例第36條第1 項、第45條及緝私案件裁罰
    金額或倍數參考表載列前開條項規定，處貨價72,468元2 倍
    之罰鍰計144,936 元，已如前述，原告則主張：㈠原告非關
    稅法第6 條所稱納稅義務人，故非海關緝私條例第36條之受
    罰主體。㈡關稅法第35條係完稅價格核定之補充規定，被告
    未要求提供實際交易價格文件，原處分逕行適用該條核估完
    稅價格係屬違法。㈢案貨因農藥成分不同，價差甚大，原處
    分未載明估算本案貨物完稅價格之合理方法，有違行政行為
    明確性原則。
六、本院之判斷：
  ㈠本件原告雖爭執非貨主，也非關稅法第6 條規定之納稅義務
    人，然則：
  ⒈按關稅法第1 條規定：「關稅之課徵、貨物之通關，依本法
    之規定。」、第6 條規定：「關稅納稅義務人為收貨人、提
    貨單或貨物持有人。」、行為時103 年12月31日修正之空運
    快遞貨物通關辦法第17條第1 項本文則規定：「進口快遞貨
    物之收貨人、提貨單或貨物持有人及出口快遞貨物之輸出人
    ，委託報關業者辦理報關手續者，報關時應檢附委託書。」
  ⒉關稅法第22條第3 項授權財政部就報關業者應遵行事項為規
    範，而有報關業設置管理辦法之設，其中第3 條第2 項：「
    申請設置報關業，資本額應在新臺幣500 萬元以上，其員工
    應有1 人以上具有專責報關人員之資格。」第12條第1 項前
    段、第2 項：「（第1 項）報關業受進出口人之委任辦理報
    關，應檢具委任書；……。（第2 項）前項委任書應依海關
    規定之格式辦理，報關業應切實核對其所載之內容，並自行
    妥為保存。於保存期間內，海關得隨時要求其提示或查核。
    報關業不能提示或查無委任書或委任書內容不實者，應依相
    關法令規定辦理。」、第13條第1 項、第2 項：「（第1 項
    ）報關業受委任辦理報關時，應依據進出口人提供之發票、
    提單或其他有關資料文件，依規定正確申報貨名、稅則號別
    或其他應行申報事項，製作進出口報單或其他報關文件，其
    『電腦申報資料』與『報關有關文件』之內容必須一致。（
    第2 項）前項申報內容應先經專責報關人員進行審核無訛，
    並以經海關認可之密碼或其他適當方法簽證後輸入。」，基
    此可知，報關業者受委任從事報關業務，其法定義務有二：
    一為一定格式之委任書提出與保存，以確認委任人之身分，
    俾憑海關調查實際進出口人之責任；二為所屬之專責報關人
    必須就進出口人提供之發票、提單等有關文件內容審核後，
    始得簽證而容許輸入。此之簽證，當非表彰某批貨物由特定
    報關業者報關而已；而在於「經考試合格之專責報關人保證
    進口文件業經審核且內容真實」，如無法保證，則應拒絕簽
    證。凡此，旨在促進進出口貨物正確迅速完成通關，並落實
    進出口管制及關稅核課。
  ⒊原告係報關業者，對上開義務之內涵自當知之甚詳，卻諉詞
    系爭貨物受中國大陸「奔騰公司」委任報關，收件人為「林
    娟妹」，查獲私運系爭農藥後，「奔騰公司」就未再補給委
    任書云云；乃完全無視身為報關業者所應盡之義務，以致未
    能協助海關查緝走私，阻礙海關追溯中國大陸走私集團之查
    緝。蓋，原告既不提出委任書，又不提供任何與系爭農藥有
    關資料供查證；經被告於107 年7 月19日以北普竹字第1071
    029346號函，通知原告負責人或其代理人依限提供委任書、
    發票等相關文件憑核，此有該函文在原處分卷（見該卷1 附
    件2 ）可稽，而原告迄今無法補具，與其所自陳系爭夾帶之
    農藥係受「奔騰公司」委任或臺灣超峰物流派送乙節，全然
    不符。原告既然為專業快遞報關業者，對於快遞貨物之運送
    及報關法令當知之甚詳，已如前述，查原告並未取得委任授
    權及法定報關文件，自陳係依大陸物流公司提供之報機明細
    申報，復推託無從知悉該資料之真實性云云，未就袋內貨物
    件數及內容負注意與查明之責，致生本件違章，核有過失。
    本件原告所述之「林娟妹」既非收貨人，此部分業經檢察官
    處分不起訴，有該不起訴處分書在卷（見本院卷第114 至11
    5 頁）可憑，已如前述，系爭貨物也無提單持有人，而原告
    負責報關確曾為系爭農藥之持有人，原處分以之為裁罰對象
    ，並無違誤。
  ㈡原告又主張關稅法第35條係完稅價格核定之補充規定，被告
    未要求提供實際交易價格文件，原處分逕行適用該條核估完
    稅價格係屬違法，尚無理由。經查：
  ⒈按，行為時海關緝私條例第36條第1 項、第3 項：「（第1
    項）私運貨物進口、出口或經營私運貨物者，處貨價1 倍至
    3 倍之罰鍰。……（第3 項）前2 項私運貨物沒入之。」（
    107 年5 月9 日修正為處貨價3 倍以下罰鍰）第37條第1 項
    第1 款、第2 款，及第3 項：「（第1 項）報運貨物進口而
    有下列情事之一者，得視情節輕重，處所漏進口稅額2 倍至
    5 倍之罰鍰，或沒入或併沒入其貨物：一、虛報所運貨物之
    名稱、數量或重量。二、虛報所運貨物之品質、價值或規格
    。……（第3 項）有前2 項情事之一而涉及逃避管制者，依
    前條第1 項及第3 項規定處罰。」（107 年5 月9 日修正為
    處所漏進口稅額5 倍以下罰鍰）第45條：「追徵或處罰之處
    分確定後，5 年內再犯本條例同一規定之行為者，其罰鍰得
    加重二分之一；犯3 次以上者，得加重1 倍。」
  ⒉次按行為時海關緝私條例第36條第1 項以貨價倍數作為罰鍰
    額度，所謂「貨價」，並未經立法定義，而論其實際，該等
    經查獲私運之貨品，既無實際交易價格，也無完稅價格可言
    。惟徵諸該條項規定，既係以違章行為人輸入標的之貨價評
    估表彰行為人私運貨品行為惡性，則海關依查得資料，以私
    運貨物之「類似貨物」由輸出國銷售至中華民國「應付」之
    價格（即交易價格，關稅法第29條2 項）加上運費、保險費
    及其他費用後之完稅價格（即起岸價格，關稅法第29條第3
    項、第32條第1 項、第35條參照）為其貨價，表彰私運貨品
    行為之嚴重程度，應屬適當。又按「進口貨物之完稅價格，
    未能依第29條、第31條、第32條、第33條及前條規定核定者
    ，海關得依據查得之資料，以合理方法核定之。」、「本法
    第35條所稱合理方法，指參酌本法第29條至第34條所定核估
    完稅價格之原則，採用之核估方法。」，分別為關稅法第35
    條及同法施行細則第19條第1 項所明定。
  ⒊查本件係私運管制物品進口，已如前述，前經被告於107 年
    7 月19日函請原告提供本件發票及相關交易文件，惟原告迄
    未提供，足見並無關稅法第29條「交易價格」之適用；再經
    被告調閱海關資料庫，無出口時或出口前後30日內之「同樣
    或類似貨物之交易價格」可資援用，且系爭貨物含因滅汀及
    阿巴汀成分，依農藥管理法規定，應先經核准登記並取得許
    可證後，始得製造、加工或輸入，系爭貨品屬該法第7 條第
    1 款所稱未經核准擅自輸入之偽農藥，此有財政部關務署臺
    北關通關疑義暨權責機關答覆聯絡單1 紙可稽（見原處分卷
    2 附件2 ），我國既未放行，自無國內銷售之事實，原告亦
    未依前開107 年7 月19日北普竹字第1071029346號函文意旨
    提供發票等相關資料，已如前述，自未能按「國內銷售價格
    」及「計算價格」予以核定，而無同法第31條至第34條規定
    之適用。是以，被告乃依同法第35條規定，參酌同法第32條
    「類似貨物」之原則，並參據財政部關務署基隆關查得之進
    口貨物價格，按單價CIF USD122/KGM核定糸案貨物之完稅價
    格，尚無違法之處。至於原告於110 年10月6 日以行政訴訟
    調查證據聲請狀所附原證1 、2 係屬中國銷售價格，依關稅
    法施行細則第19條第2 項第3 款規定：「依本法第三十五條
    規定以合理方法核定完稅價格時，不得採用下列各款估價方
    式或價格：三、貨物在輸出國國內市場之銷售價格。」，系
    爭農業既然來自中國，自不能參採中國國內市場之銷售價格
    。
  ㈢原告復主張系爭貨物因農藥成分不同，價差甚大，原處分未
    載明估算本案貨物完稅價格之合理方法，有違行政行為明確
    性原則。
  ⒈按海關徵收關稅，依關稅法第35條規定，據查得之資料，以
    合理方法核定進口貨物之完稅價格，須以不能依同法第29條
    、31條、32條及第33條之規定核定時，始有其適用。復海關
    如依關稅法第29條第5 項規定，認無法依該條之規定核定完
    稅價格，並依同法第35條規定以合理方法核定進口貨物之完
    稅價格時，應先命納稅義務人提出相關資料，海關仍有合理
    懷疑者，視為無法按同法29條之規定核估其完稅價格，依同
    法第35條規定核定完稅價格，本件復查決定書理由欄二㈣已
    詳為說明其無法依同法第31條、第32條、第33條及第34條規
    定核定之理由、所據以核定之查得資料為何，據以核定，其
    處分之理由，尚稱完備。
  ⒉本件被告既無法依關稅法第29條核估系爭貨物之完稅價格，
    依關稅法之規定，應依第31條至第35條之核定價格依序認定
    之。依同法第31條及第32條之規定，海關得按該貨物出口時
    或出口前、後銷售至中華民國之同樣貨物（若無，則依類似
    貨物）之交易價格核定之，又同法施行細則第16條第1 項規
    定：「本法第三十一條第一項及第三十二條第一項所稱出口
    前、後，指出口日前後三十日內」，經查，本件系爭貨物經
    財政部關務署基隆關調閱海關資料庫，查無出口時或出口日
    前、後30日內銷售至我國並經海關核定之同樣貨物及類似貨
    物之交易價格，此有該基隆關109 年6 月5 日基機字第1091
    011990號函可稽（見原處分卷2 附件6 ），故無法依關稅法
    第31條及第32條規定核定其完稅價格。又該貨物並未進口放
    行而未能提供國內銷售發票，自無同法第33條規定之適用，
    另原告迄未提供中國以外生產貨物之成本及費用等資料，亦
    無同法第34條規定之適用，被告依據關稅法第35條規定，以
    合理的方法來核估，而在採用合理方法時，被告參考WTO 關
    稅估價協定第7 條第1 項註釋即核定完稅價格應盡可能以先
    前核定之完稅價格作為依據，未再找長期配合之專業商估價
    。被告另根據WTO 關稅估價協定，被告原則上採用海關先前
    核定之完稅價格作為核估之依據，而前案當時沒有其他之核
    估依據，乃找專業商，該專業商是針對原告前案來核估。原
    處分參酌上開資料，並參據財政部關務署基隆關查得之進口
    貨物價格，按單價CIF USD122/KGM核定糸爭貨物之完稅價格
    ，以當時美金賣出匯率1 比29.7元（見原處分卷2 報關適用
    外幣匯率表）換算每公斤新臺幣3,623.4 元，20公斤則為72
    ,468元應屬合法。
  ⒊綜上，被告審酌原告係於5 年內再犯同一規定之行為達3 次
    以上，符合加重罰鍰1 倍之要件等情，依首揭規定，裁處貨
    價2 倍之罰鍰144,936 元（計算式：72,468×2 ＝144,936
    ），經核係已考量原告之違章程度，原處分及復查決定已詳
    為載明估算本案貨物完稅價格之法律依據及合理方法等，意
    旨清楚，足使原告瞭解其原因事實及法令依據，尚無違反明
    確性原則。
七、綜上所述，被告以原告為報關業者，受託辦理系爭進口貨物
    報關，未能檢具委任書及發票等，違反行為時103 年12月31
    日修正之空運快遞貨物通關辦法第17條第1 項應檢具委任書
    之規定，被告依據海關緝私條例第36條第1 項、第45條及關
    稅法第35條之規定，按單價CIF USD122/KGM核定糸爭貨物之
    完稅價格，以當時美金賣出匯率1 比29.7元換算每公斤新臺
    幣3,623.4 元，20公斤則為72,468元，原告復不否認於5 年
    內再犯同一規定之行為達3 次以上，符合加重罰鍰1 倍之要
    件，被告乃裁處貨價2 倍之罰鍰144,936 元，並無違誤，訴
    願決定遞予維持，亦無不合。原告猶執前詞，訴請判決如聲
    明所示，為無理由，應予駁回。
八、本件事證已臻明確，兩造其餘之攻擊防禦方法及訴訟資料經
    本院斟酌後，核與判決結果不生影響，無一一論述之必要，
    併予敘明。
九、據上論結，本件原告之訴為無理由，依行政訴訟法第98條第
    1 項前段，判決如主文。
中　　華　　民　　國　 110　　年　　11　　月　　30　　日
　　　　　　　　　行政訴訟庭　法　官　徐  培  元 
上為正本係照原本作成。
如不服本判決，應於送達後20日內，向本院提出上訴狀，其未表
明上訴理由者，應於提出上訴後20日內向本院補提理由書（均須
按他造人數附繕本）。上訴理由應表明關於原判決所違背之法令
及其具體內容，或依訴訟資料可認為原判決有違背法令之具體事
實。
中　　華　　民　　國　 110　　年　　11　　月　　30　　日
                              書記官  吳  文  彤